最高法院刑事判決　　　　　　　　　　　　　　　九十一年度台上字第七四三八號
　　上　訴　人　甲○○
右上訴人因公共危險等罪案件，不服台灣高等法院台中分院中華民國八十九年十月十
八日第二審判決（八十九年度交上訴字第五三六號，起訴案號：台灣台中地方法院檢
察署八十八年度偵字第二四一四○、二四三七八號），提起上訴，本院判決如左：
    主  文
上訴駁回。
    理  由
按刑事訴訟法第三百七十七條規定：上訴於第三審法院，非以判決違背法令為理由，
不得為之。是提起第三審上訴，應以原判決違背法令為理由，係屬法定要件。如果上
訴理由係對原審已調查明確並於判決內論駁或說明之事項，徒憑己見重為事實上之爭
辯，或任意指摘，顯與法律規定得為第三審上訴理由之違法情形不相適合時，即應認
其上訴為違背法律上之程式，予以駁回。上訴意旨略稱：(1)依警繪現場圖顯示，被害
人劉順成之屍體在快慢車道分界線上至慢車道○‧五公尺處，機車兩條刮地痕均距快
慢車道分界線○‧七公尺，機車倒地位置在快慢車道邊緣，肇事地點距案外人趙嫊媛
之小客車停車處甚近等情，可見被害人可能係為超越趙嫊媛停放之小客車而違規行駛
於快車道，並因上訴人駕駛營業大貨車擦身而過，為隆隆震耳之聲嚇到，致騎駛不穩
，跌倒於大貨車前後輪間，而遭後輪輾過頭部，被害人與趙嫊媛於車禍之發生均與有
過失；且依物理原理，若上訴人之大貨車右側護欄擦撞被害人之機車，被害人必係向
右方傾倒，無向左傾倒之可能。原審未予查明，亦未函請專業機構鑑定，有調查職責
未盡之違法。(2)肇事現場至上訴人傾倒砂石處僅距七、八百公尺，車行不過五分鐘，
與傾倒砂石之時間合計在十分鐘內可完成，上訴人自肇事時起至經警通知返回現場既
有四十分鐘，該所餘三十分鐘自足以清洗後輪之被害人腦漿、血跡，以湮滅證據，原
審未履勘現場詳加調查，即憑主觀推測認定上訴人若有意湮滅證據，時間上尚嫌匆促
，有判決不適用法則、調查未盡及理由矛盾之違法。(3)上訴人已與被害人成立和解，
賠償其新台幣三百二十萬元，原審之科刑未依刑法第五十七條之規定審酌上訴人犯罪
後之態度，亦有判決不適用法則之違法云云。
惟查：原判決撤銷第一審關於上訴人甲○○業務過失致人於死部分之判決，改判論處
上訴人從事業務之人，因業務上之過失致人於死罪刑，並維持第一審關於公共危險部
分論處上訴人駕駛動力交通工具肇事，致人死亡而逃逸罪刑之判決，駁回上訴人該部
分在第二審之上訴，係依憑上訴人之供述、被害人劉順成之妻謝秀花之指述、證人林
永順之證供，卷附台中市○○○道路交通事故調查報告表、現場照片、檢察官勘驗筆
錄、相驗屍體證明書、驗斷書等證據，為其論罪之依據，對於上訴人否認有肇事逃逸
之故意，認為不可採信，並予以指駁說明，其推理論斷於證據法則並無違背。又依原
判決之論斷，原審依據上述證據資料，已足為上訴人犯罪事實及肇事責任之認定，其
未再送交鑑定，為無益之調查，於認定事實自無影響；原審並未認定上訴人另有肇事
後湮滅證據之情事，上訴人是否有湮滅證據之故意，並非與待證事項有關而具調查必
要性之證據，原審未進一步詳查，尚無違法可言；而上訴人肇事逃逸之事實，除有上
訴人之供述外，並據目擊證人林永順證述在卷，原審引為論罪之依據，核有卷證資料
可考，其審酌上訴人已與被害人家屬和解等情狀而為量刑，經敘明於理由，於法亦無
違誤。上訴意旨係對原審已調查明確並於判決內論駁或說明之事項，徒憑己見重為事
實上之爭辯，或任意指摘，顯與法律規定得為第三審上訴理由之違法情形不相適合。
綜上說明，應認本件上訴違背法律上之程式，予以駁回。
據上論結，應依刑事訴訟法第三百九十五條前段，判決如主文。
中      華      民      國    九十一    年     十二     月    二十六    日
                              最高法院刑事第十一庭
                                  審判長法官  呂  潮  澤
                                        法官  白  文  漳
                                        法官  陳  世  雄
                                        法官  孫  增  同
                                        法官  林  開  任
      右正本證明與原本無異
                                              書  記  官
中      華      民      國    九十二    年      一      月      二      日
